臺灣臺南地方法院民事裁定　　　　　　　　100年度抗字第4號
抗　告　人　王韡霖即王振裕
相　對　人　張嘉宏
上列抗告人因與相對人間本票裁定強制執行事件，對於中華民國
99年12月21日本院99年度司票字第2065號裁定提起抗告，本院裁
定如下：
    主  文
抗告駁回。
抗告程序費用新臺幣壹仟元由抗告人負擔。
    理  由
一、抗告意旨略以：相對人與訴外人翁裕翔於民國98年間向抗告
    人兜售噶陀寺莫札法王之聖物，並稱莫札法王會開立保證書
    以取信抗告人，致抗告人陸續向渠等2人購買總金額相當於
    新臺幣（下同）80多萬元之聖物，其中44萬元款項係簽發系
    爭本票交付予相對人，並約定分期付款，每月付款37,500元
    。然99年5月間，抗告人自友人陳德輝處得知，相對人與翁
    裕翔出售之聖物並非真品，而陳德輝業已向臺灣高雄地方法
    院對其二人提起詐欺告訴，至此，抗告人始驚覺受騙，為免
    損害擴大未再支付續期款項，系爭本票所示票面金額44萬元
    中尚餘252,500元未付。抗告人已著手進行對相對人聲請本
    票債權不存在之訴訟。為此，爰依法提起抗告，請求廢棄原
    裁定等語。
二、按執票人向本票發票人行使追索權時，得聲請法院裁定後強
    制執行，票據法第123條定有明文。又本票執票人依上開法
    條之規定，聲請法院裁定及抗告法院之裁定，僅依非訟事件
    程序，審查強制執行許可與否，並無確定實體上法律關係存
    否之效力，如發票人就票據債務之存否有爭執，或主張有消
    滅或妨礙債權人請求之事由存在時，應由發票人提起民事訴
    訟，以資解決（最高法院56年台抗字第714 號、57年台抗字
    第76號判例意旨參照）。是以本票准許強制執行之裁定，屬
    非訟事件，為裁定之法院僅就系爭本票為形式上之審查，無
    從審酌實體法律關係，且抗告法院就本票裁定強制執行事件
    ，亦應為形式審查，尚不得審酌關於實體事項之事由。
三、經查：
  (一)本件相對人主張其執有以抗告人為發票人如原裁定附表所示
    之系爭本票，並免除作成拒絕證書，詎屆期提示未獲付款，
    依票據法第123條聲請裁定許可強制執行等情，已據提出系
    爭本票為證，而依本票之記載形式上觀察，本票發票人欄上
    有抗告人之簽名及票面金額、發票日、到期日記載等要件均
    已具備，原裁定准予強制執行，並無不合。
  (二)抗告人既為發票人，自應負發票人之責任，且經本院依形式
    上審核相對人執以聲請裁定強制執行之本票，並無不應予准
    許之情形，有如前述。抗告人固抗辯以系爭本票係遭相對人
    詐欺購買聖物而簽發等語，然抗告人上開所述乃係實體上之
    爭執，參照上開最高法院裁判意旨，應由抗告人另行提起訴
    訟，以資解決，本件非訟程序不得加以審究，是抗告人執此
    為抗告理由，並無足採。
  (三)綜上，原裁定就系爭本票裁定准予強制執行，核無不合，抗
    告人執前揭理由提起抗告，尚屬無據，應予駁回。
四、按非訟事件，依法應由關係人負擔費用者，法院裁定命關係
    人負擔時，應一併確定其數額；前項費用之負擔有相對人者
    ，準用民事訴訟法有關訴訟費用之規定，非訟事件法第24條
    第1項及同法第21條第2項分別定有明文。本件抗告既經駁回
    ，依上開規定，本院應確定非訟事件費用額。茲因抗告人提
    起本件抗告，除繳納抗告費1,000元外，未有其餘程序費用
    之支出。是以，本件應由抗告人負擔之程序費用額確定為1,
    000元。
五、據上論結，本件抗告為無理由，依非訟事件法第46條、第21
    條第2項、第24條第1項、民事訴訟法第495條之1第1項、第4
    49條第1項、第78條、第95條，裁定如主文。
中    華    民    國   100    年    1     月    24    日
                  民事第一庭   法  官  童來好
以上正本證明與原本無異。
本裁定除以適用法規顯有錯誤為理由，不得再抗告。如提起再抗
告，應於收受後 10 日內委任律師為訴訟代理人向本院提出再抗
告狀，並繳納再抗告費新台幣 1,000 元。
中    華    民    國   100    年    1     月    25    日
                               書記官  凌昇裕